臺灣新竹地方法院刑事裁定
                                      110年度撤緩字第9號
聲  請  人  臺灣新竹地方檢察署檢察官
受  刑  人  蘇憶萍


上列聲請人因受刑人偽造有價證券案件（臺灣高等法院 107年度
上訴字第2517號），聲請撤銷緩刑之宣告（110年度執聲字第77
號），本院裁定如下：
    主  文
臺灣高等法院一○七年度上訴字第二五一七號判決對蘇憶萍所為
之緩刑宣告撤銷。
    理  由
一、聲請意旨略以：受刑人蘇憶萍因偽造有價證券案件，經臺灣
    高等法院於民國108年4月10日以107年度上訴字第2517號判
    決判處有期徒刑2年，緩刑5年，緩刑期間付保護管束，並應
    向檢察官指定之政府機關、政府機構、行政法人、社區或其
    他符合公益目的之機構或團體提供120小時之義務勞務，且
    應於該判決確定之日起1年內完成20小時之法治教育課程，
    於108年5月14日確定。茲因其於109年2月5日、8月18日、9
    月9日、10月14日、11月11日無故未至新竹地方檢察署觀護
    人室報到，且於附條件緩刑履行期間即108年5月14日至109
    年11月13日止，僅向指定之政府機關、政府機構、行政法人
    、社區或其他符合公益目的之機構或團體提供58小時之義務
    勞務，未積極履行前開緩刑所附之負擔，其行為已合於刑法
    第75條之1第1項第4款之規定，情節重大，爰依刑事訴訟法
    第476條之規定，聲請撤銷緩刑之宣告等語。
二、按受2 年以下有期徒刑、拘役或罰金之宣告，而未曾因故意
    犯罪受有期徒刑以上刑之宣告，認以暫不執行為適當者，得
    宣告2 年以上5 年以下之緩刑，其期間自裁判確定之日起算
    ；緩刑宣告得斟酌情形，命犯罪行為人向指定之政府機關、
    政府機構、行政法人、社區或其他符合公益目的之機構或團
    體提供40小時以上240 小時以下之義務勞務，刑法第74條第
    1項第1款、第2項第5款定有明文。次按，受緩刑之宣告而違
    反第74條第2項第1款至第8款所定負擔情節重大者，足認原
    宣告之緩刑難收其預期效果，而有執行刑罰之必要者，得撤
    銷其宣告，同法第75條之1第1項第4款亦有明定。
三、經查：
　㈠受刑人因偽造有價證券案件，經臺灣高等法院於民國108年4
    月10日以107年度上訴字第2517號判決判處有期徒刑2年，緩
    刑5年，緩刑期間付保護管束，並應向檢察官指定之政府機
    關、政府機構、行政法人、社區或其他符合公益目的之機構
    或團體提供120小時之義務勞務，且應於該判決確定之日起1
    年內完成20小時之法治教育課程，該判決於108年5月14日確
    定在案，履行緩刑附帶條件期間本為108年8月8 日至109 年
    8 月7日，經桃園地方檢察署重新指定執行期間至109年11月
    13日止，並發函囑託新竹地方檢察署【下稱新竹地檢署】執
    行，故受刑人應於108年8月8日至109年11月13日之期間，履
    行上開義務勞務負擔等情，有上開案件之刑事判決書、臺灣
    高等法院被告前案紀錄表、臺灣新竹地方檢察署觀護人109
    年12月4日報告書各1份附卷可稽。
  ㈡查受刑人雖完成20小時之法治教育課程，然就義務勞務部分
    ，其於附條件緩刑履行期間即108年8月8日至109年11月13日
    間本應履行120小時義務勞務，惟被告履行狀況不佳，期間
    經新竹地檢署陸續於109年9月29日、109年11月2日多次發函
    告誡應積極履行義務勞務，其均置之不理，至109年11月813
    日止僅完成58小時之義務勞務等情，有臺灣高等法院被告前
    案紀錄表、新竹地檢署檢察官執行保護管束指揮書、108年7
    月24日執行筆錄、臺灣基隆地方檢察署義務勞務工作日誌、
    臺灣桃園地方檢察署桃檢俊壬108執緩530字第1099080801號
    函、新竹地檢署通知函暨送達證書、義務勞務告誡函暨送達
    證書、辦理受保護管束人附條件緩刑未履行完成報告書、臺
    灣新竹地方檢察署辦理義務勞務工作日誌附卷可參，且其於
    109年2月5日、8月18日、9月9日、10月14日、11月11日均無
    故而未至新竹地檢署觀護人室報到，亦有新竹地檢署告誡函
    暨送達證書在卷可稽，另其於109年8月17日主動以電話聯繫
    觀護人，與觀護人約定於108年8月18日至新竹地檢署報到及
    填寫義務勞務基本資料，卻未依約至新竹地檢署報到，此後
    音訊全無，觀護人撥打其手機均關機無回應，有臺灣新竹地
    方檢察署觀護輔導紀要、新竹地檢署執行保護管束重要記事
    表、執行保護管束情況訪視報告表附卷足憑，顯見受刑人現
    已行蹤不明，毫無執行意願。
　㈢本院審酌前揭刑事判決中對受刑人所為之「提供義務勞務」
    諭知，係原判決對於受刑人宣告緩刑之重要條件，惟受刑人
    經臺灣新竹地方檢察署多次告誡、通知其應積極履行義務勞
    務，其卻仍僅提供58小時之義務勞務，執上情觀之，足見受
    刑人顯無履行前開緩刑所定負擔之意，堪認其並未因受緩刑
    之寬典而心生警惕且知所悔悟，所為符合刑法第75條之1第1
    項第4款規定，違反緩刑所定負擔之情節重大，並已動搖原
    判決認受刑人受此刑之教訓，即當知所警惕之緩刑宣告基礎
    ，足見前開宣告之緩刑顯已難收其預期效果，當有執行刑罰
    之必要，故聲請人聲請撤銷受刑人緩刑之宣告，於法有據，
    應予准許。
四、依刑事訴訟法第476條，裁定如主文。
中　　華　　民　　國　　110 　年　　2 　　月　　9 　　日
                  刑事第二庭    法  官  楊數盈
以上正本證明與原本無異。
如不服本裁定，應於裁定送達後5日內向本院提出抗告狀。
中　　華　　民　　國　　110 　年　　2 　　月　　9 　　日
                                書記官  蕭妙如